臺灣高雄地方法院刑事判決　　　　　　　 96年度易字第706號
公　訴　人　臺灣高雄地方法院檢察署檢察官
被　　　告　乙○○
上列被告因竊盜案件，經檢察官提起公訴（96 年度偵緝字第458
號及第489 號），被告於本院準備程序中為有罪之陳述，經本院
合議庭裁定由受命法官依簡式審判程序獨任審理，本院判決如下
：
    主  文
乙○○竊盜，累犯，處有期徒刑肆月，如易科罰金，以新臺幣壹
仟元折算壹日。又竊盜，累犯，處有期徒刑參月，如易科罰金，
以新臺幣壹仟元折算壹日。應執行有期徒刑陸月，如易科罰金，
以新臺幣壹仟元折算壹日。
    事   實
一、乙○○前因竊盜案件，經本院以民國91年度易字第815 號判
    處有期徒刑1 年確定，於民國95年5 月22日縮短刑期執行完
    畢，仍不知悔悟，意圖為自己不法之所有，於95年8 月23
    日21時48分許，在高雄市○○區○○街2 號中正籃球場，竊
    取丙○○所有之藍色皮包1 只（內有健保卡、機車駕照、機
    車行照各1 張、現金新台幣《下同》400 元），為警於95年
    8 月29日15時15分許，在上開地點查獲。乙○○又意圖為自
    己不法之所有，於95年10月28日15時許，接續在高雄市苓
    雅區中正文化中心東側中庭，先竊取己○○所有之黑色皮包
    1 只（內有學生證、身分證、郵局金融卡各1 張及現金100
    元《起訴書誤載為200 元》）、復竊取戊○○所有之黑色皮
    包1 只（內有學生證、身分證、健保卡各1 張、郵局金融卡
    1 張及現金200 元）、再竊取甲○○所有之黑色皮包1 只（
    內有學生證、身分證、健保卡各1 張）及丁○○所有之黑色
    皮包1 只（內有學生證1 張及現金800 元）。為警於95年10
    月28日15時40分許，於高雄市苓雅區中正文化中心東側中庭
    查獲。
二、案經高雄市政府警察局苓雅分局移送台灣高雄地方法院檢察
    署檢察官偵查起訴。
    理  由
壹、程序方面：
一、按除被告所犯為死刑、無期徒刑、最輕本刑為3 年以上有期
    徒刑之罪或高等法院管轄第一審案件者外，於法院行準備程
    序進行中，被告先就被訴事實為有罪之陳述時，審判長得告
    知被告簡式審判程序之旨，並聽取當事人、代理人、辯護人
    及輔佐人之意見後，裁定進行簡式審判程序；又簡式審判程
    序之證據調查，不受刑事訴訟法第159 條第1 項、第161 條
    之2 、第161 條之3 、第163 條之2 及第164 條至第170 條
    規定之限制，刑事訴訟法第273 條之1 第1 項、第273條之2
    分別定有明文。
二、查本件被告所犯為死刑、無期徒刑、最輕本刑為3 年以上有
    期徒刑以外之罪，且非高等法院管轄第一審之案件，其於本
    院審理中就前揭被訴事實為有罪之陳述，經審判長告知簡式
    審判程序之旨，並聽取公訴人及被告之意見後，本院認無不
    得或不宜改依簡式審判程序進行之處，爰依前揭規定，經本
    院合議庭裁定進行簡式審判程序，核先敘明。
貳、實體部分：
一、訊據被告對於上開犯罪事實於本院審理時坦承不諱，核與證
    人丙○○、己○○、戊○○、阮俊彥及丁○○於警詢指述情
    節相符，復有扣押筆錄、扣押物品目錄表、贓物認領保管單
    及照片等資料足資佐證，故此，本件事證明確，被告犯行，
    足堪認定。
二、(一)核被告所為，均係犯刑法第320 條第1 項之竊盜罪。被告
    於95年8 月23日與95年10月28日之竊盜犯行，時間相隔2 個
    月，且地點不同，被害人亦非同一，被告顯係另行起意而再
    犯竊盜案件甚明，應依數罪規定，分論併罰。(二)至被告於95
    年10月28日15時許，在高雄市苓雅區中正文化中心東側中庭
    ，先後竊取己○○、戊○○、阮俊彥及丁○○之皮包之犯行
    ，嚴格以言，雖亦可分為4 次，然因地點相同，時間又極為
    密接，堪認為係在同一犯罪地點所為之接續犯罪，為接續犯
    ，故該部分僅論以一罪。公訴人誤認被告上開各該竊盜犯行
    侵害之法益不一，繼復以行為時點明顯可分為由，即遽謂認
    各該犯行應分予論併罰，容有誤會且復嫌過苛，應予指明。
    (二)被告前因竊盜案件經本院以92年度易字第2342號判處有期
    徒刑1 年確定，於95年5 月22日縮短刑期執行完畢等情，有
    臺灣高等法院被告前案紀錄表及臺灣高雄地方法院檢察署刑
    案資料查註紀錄表各1 份在卷可憑，其於有期徒刑執行完畢
    後，5 年內故意再犯本件有期徒刑以上之罪，為累犯，應依
    刑法第47條第1 項之規定加重其刑。爰審酌被告正值中壯之
    年，不思以正當方式取得財物，竟貪圖私慾，竊取他人之物
    ，侵害他人之財產安全，惟念其犯後尚知坦承全部犯行，所
    竊取之物價值非鉅，及所竊財物部分由被害人領回等一切情
    狀，量處如主文所示之刑，並斟酌被告係國小肄業，經濟狀
    況屬貧寒及所竊財物價值等情，諭知易科罰金以1,000 元折
    算1 日。
三、至檢察官以被告有多次竊盜前科，現尚有竊盜案件繫屬偵查
    中，顯有犯罪之習慣，爰依竊盜犯贓物犯保安處分條例第3
    條第1 項第1 款規定請求諭知刑前強制工作等語。按保安處
    分係針對受處分人將來之危險性所為之處置，以達教化、治
    療之目的，為刑罰之補充制度。我國現行刑法採刑罰與保安
    處分雙軌制，係在維持行為責任之刑罰原則下，為協助行為
    人再社會化之功能，以及改善行為人潛在之危險性格，期能
    達成根治犯罪原因、預防犯罪之特別目的，是保安處分中之
    強制工作，旨在對嚴重職業性犯罪及欠缺正確工作觀念或無
    正常工作因而犯罪者，強制其從事勞動，學習一技之長及正
    確之謀生觀念，使其日後重返社會，能適應社會生活。竊盜
    犯贓物犯保安處分條例第3 條第1 項規定：18歲以上之竊盜
    犯、贓物犯，有犯罪之習慣者，得於刑之執行前，令入勞動
    場所強制工作，即係本於保安處分應受比例原則之規範，使
    保安處分之宣告，與行為人所為行為之嚴重性、行為人所表
    現之危險性及對於行為人未來行為之期待性相當之意旨而制
    定，而由法院視行為人之危險性格，決定應否令入勞動處所
    強制工作，以達預防之目的，最高法院91年度台上字第6125
    號判決意旨可資參照。經查：從本件被告所犯竊盜犯行之時
    間、次數、所竊財物及對象觀之，尚與一般慣竊之懶惰成習
    ，長期間且有計劃一再多次數而以犯罪成為日常習慣之情形
    有所不同，應屬一時貪念所為之犯罪行為，而非有犯罪習慣
    之人，況被告犯後態度尚屬良好，顯已有悔意，尚非無固定
    工作或無正常工作，在無證據證明其欠缺正確工作觀念下，
    自難僅以被告前曾犯罪，即認執行成效不佳，而有強制工作
    之必要，是本院認上開對被告宣告之刑，應足以收矯治之效
    ，而得體現司法正義，並契合社會感情，參以諭知被告強制
    工作並非矯正其竊盜犯行之唯一方法而需合乎一定之比例，
    以求得法益間之均衡等情綜合以觀，本院認尚無對被告諭知
    宣告強制工作之必要，附此說明。
據上論斷，應依刑事訴訟法第273 條之1 第1 項、第299 條第 1
項前段，刑法第320 條第1 項、第47條第1 項、第41條第1 項前
段、第51條第5 款，刑法施行法第1 條之1 ，判決如主文。
本案經檢察官劉慕珊到庭執行職務。
中　　華　　民　　國　　96　　年　　2 　　月　　27　　日
                 刑事第七庭   法　官  張茹棻
以上正本證明與原本無異。
如不服本判決，應於判決送達後10日內，向本院提出上訴狀。
中　　華　　民　　國　　96　　年　　3 　　月　　1 　　日
                              書記官  陳惠玲
附錄法條
刑法第320條
（普通竊盜罪、竊佔罪）
意圖為自己或第三人不法之所有，而竊取他人之動產者，為竊盜罪，處
 5 年以下有期徒刑、拘役或新台幣 15000元以下罰金。
意圖為自己或第三人不法之利益，而竊佔他人之不動產者，依前項之規定
處斷。
前二項之未遂犯罰之。
